臺灣高雄地方法院刑事判決　　　　　　　　　　　　　九十年度易字第四六四九號
　　公　訴　人　臺灣高雄地方法院檢察署檢察官
　　被　　　告　乙○○
右列被告因竊盜案件，經檢察官聲請簡易判決處刑（九十年度偵字第一九八四號）
，嗣本院簡易庭（九十年雄簡字第一三七七號）認不宜以簡易判決處刑，移由本院依
普通程序審理，本院判決如左：
    主  文
乙○○竊盜，處拘役貳拾日，如易科罰金，以參佰元折算壹日。
    事  實
一、乙○○意圖為自己不法之所有，於民國九十年十月二十三日下午四時十分許，至
    甲○○擔任店長之高雄市三民區○○○路二八六號「小北百貨」河北店，乘選購
    物品而店員不注意之際，下手竊取該公司所有陳列於貨架上價值新台幣（下同）
    九十九元之嬌生牌嬰兒油一瓶，得手後置於其所攜帶之手提塑膠袋內，於離去店
    門時，因該店設置之防竊警報器響起，旋為店長甲○○發現而報警查獲。
二、案經高雄市政府警察局三民第一分局移送臺灣高雄地方法院檢察署檢察官偵查起
    訴。
    理  由
一、訊據被告乙○○固供承有於右揭時地拿取嬰兒油一瓶後尚未結帳即欲離開之事實
    ，惟矢口否認有竊盜犯行，辯稱：案發當時因我有吃安眠藥，神智不太清楚，不
    知在何情形下就拿了嬰兒油，我並無偷竊的意思云云。經查：
（一）右揭事實業據被害人「小北百貨」河北店之店長甲○○於警訊中指述明確，並
      有遭竊嬰兒油一瓶之相片及被害人領回失竊物品時出具之領結正本各一紙在卷
      可憑。
（二）被告於警訊及偵查中先是辯稱：在我當時手提塑膠袋內被發現之嬰兒油，是我
      在九十年十月二十一日在該店購買的，因我騎機車前都會順手拿來擦臉，所以
      當天帶女兒去該店買東西時帶著該瓶嬰兒油，不知為何在走出店門時警報器會
      發出聲響等語（參照警訊及偵查中之訊問筆錄），然系爭嬰兒油若真係被告於
      案發前之十月二十一日所購買，則該貨物條碼於結帳當時既業經消磁，豈可能
      於二天後之案發當天又再度恢復磁性？況被告於本院審理時已改稱：遭查獲之
      嬰兒油確實係於案發當日所拿取，先前在該店購買之嬰兒油是放在家中等語（
      參照本院九十一年一月八日審判筆錄），顯見其警訊之供詞不足採信。至被告
      於本院審理時始供稱：當日因服用安眠藥所以神智不清，不知為何拿取嬰兒油
      一節，然參諸其當天係步行前往購物，且於遭店長發現後隨即表示欲付帳賠償
      等種種事後反應（參照其警訊筆錄內容），應認其於案發當時之意識狀態清醒
      ，其上開辯解亦係卸責之詞，不足採信。
綜上所述，本案事證已臻明確，被告之犯行堪予認定。
二、核被告所為，係犯刑法第三百二十條第一項之竊盜罪。審酌被告前於八十六年間
    因傷害案件，經判處罰金三千元確定在案，此外無其他犯罪前科，有台灣高等法
    院被告全國前案紀錄表、台灣高雄地方法院被告院內索引紀錄表各一紙在卷可憑
    ，可知尚非品行極為惡劣之人，參酌其犯罪動機、方法，所竊取之財務價值非鉅
    ，犯罪後否認犯行等一切情狀，量處如主文所示之刑，並諭知易科罰金之折算標
    準。
據上論斷，應依刑事訴訟法第二百九十九條第一項前段、刑法第三百二十條一項，第
四十一條第一項，罰金罰鍰提高標準條例第一條前段、第二條，判決如主文。
中      華      民      國    九十一    年      一      月    二十二    日
                                  臺灣高雄地方法院刑事第六庭
                                      法官  周  玉  群
右正本證明與原本無異。
如不服本判決，應於判決送達後十日內，向本院提出上訴狀。
                                      書記官  黃  英  彥
中      華      民      國    九十一    年      一      月    二十三    日
附錄本案論罪科刑法條：
中華民國刑法第三百二十條第一項(普通竊盜罪)：
  意圖為自己或第三人不法之所有，而竊取他人之動產者，為竊盜罪，處五年以下有
  期徒刑、拘役或五百元以下罰金。
